【裁判字號】    89,易,130
【裁判日期】    890316
【裁判案由】    傷害等
【裁判全文】
臺灣雲林地方法院刑事判決                          八十九年度易字第一三號
    公  訴  人  臺灣雲林地方法院檢察署檢察官
    被      告  甲○○
右列被告因傷害等案件，經檢察官提起公訴（八十九年度偵字第一三三號），本院判
決如左：
    主  文
甲○○以加害生命之事，恐嚇他人，致生危害於安全，處有期徒刑月，如易科罰金
，以佰元折算壹日。
    事  實
一、甲○○因懷疑其前妻與乙○○有染，於民國八十八年十一月六日下午三時二十分
    許，在雲林縣斗六市榴北里活動中心外約三十公尺之南環路上，見乙○○前來，
    竟開始大罵乙○○，並基於恐嚇之犯意，向乙○○恐嚇稱：要乙○○出門小心一
    點，如在路上遇到，就要拿刀殺死乙○○等語，致乙○○心生畏懼，而生危害於
    其安全。
二、案經乙○○告訴雲林縣警察局斗六分局報告臺灣雲林地方法院檢察署檢察官偵查
    起訴。
    理  由
一、訊據被告甲○○對右揭犯罪事實矢口否認，辯稱：伊當時只是罵告訴人乙○○云
    云。然查：右揭犯罪事實業據告訴人於警訊偵查中指訴綦詳，並經現場目擊證人
    蔡當科即被告之兄、張明政即榴中里里長於警訊、偵查中證稱屬實，衡情均無誣
    陷被告之理，公訴人指控甚為明確，被告空言否認，洵無足採，本件事證明確，
    被告恐嚇犯行堪以認定，自應依法論科。
二、核被告所為，係犯刑法第三百零五條之恐嚇致生危害於安全罪。爰審酌被告犯後
    矢口否認犯行，飾詞狡辯，毫無悔意，並出言要殺死告訴人，惡行惡狀，犯罪情
    節非輕，惟事後已與告訴人達成和解，有調解書一份在卷可稽等一切情狀，量處
    如主文所示之刑，並諭知易科罰金之折算標準。
三、公訴意旨另以：被告於上開時地，又公然辱罵告訴人乙○○：「幹你娘雞歪」，
    並出手打傷告訴人乙○○，因而認被告犯有傷害、公然侮辱罪嫌。按告訴乃論之
    罪，告訴人於第一審言詞辯論終結前，得撤回其告訴。又告訴乃論之罪，已經撤
    回告訴者，法院應為不受理之判決，刑事訴訟法第二百三十八條第一項、第三百
    零三條第三款分別定有明文。本件告訴人乙○○告訴被告傷害、公然侮辱之犯行
    ，公訴人認被告係犯刑法第二百七十七條第一項、第三百零五條之罪，而依同法
    第二百八十七條、第三百十四條之規定，上開二罪需告訴乃論。茲因告訴人乙○○具狀撤回告訴，有撤回告訴狀一份在卷足參，揆諸前開說明，此部份犯行本應
    為諭知公訴不受理，惟此部份之犯罪與上開犯罪事實公訴人認有裁判上一罪之關
    係，爰不另為公訴不受理之諭知。
四、公訴意旨又以：被告基於妨害他人投票之自由，於上開時地以出言恐嚇、公然辱
    罵並傷害告訴人之行為，而妨害告訴人乙○○及其女兒丙○○於上開時間，在上
    開活動中心之第五十二號投開票所投票選舉縣長之自由。惟訊據被告堅詞否認有
    妨害告訴人及丙○○投票之自由，辯稱：伊並無妨害告訴人及丙○○投票之意思
    等語。經查：告訴人乙○○雖於警訊中指稱被告阻擾告訴人及丙○○進入上開投
    開票所投票等語，惟於偵查中告訴人又陳稱當時被告之恐嚇、公然辱罵及傷害之
    行為，與二人是否支持相同之候選人一事無關等語，證人蔡當科復於警訊中證稱
    被告之上開傷害行為與選舉無關等語，證人張明政亦於偵查中證稱不知被告之行
    為是否要妨害告訴人及丙○○投票等語，是縱被告之行為，致丙○○未能入投開
    票所投票，然被告並無妨害告訴人及丙○○投票之故意，足堪確定，信被告之上
    開傷害等行為，僅係單純出於懷疑告訴人與其前妻有染之犯罪動機，是被告此部
    份犯罪無從證明，惟該部分犯罪與前開恐嚇之犯罪事實間，公訴人認係有裁判上
    一罪之關係，爰不另為無罪之諭知。
據上論斷，應依刑事訴訟法第二百九十九條第一項前段、刑法第三百零五條、第四十
一條，罰金罰鍰提高標準條例第一條前段、第二條，判決如主文。
中      華      民      國      八十九      年      三    月    十六    日
                                        臺灣雲林地方法院刑事第二庭
                                            法  官  侯  廷  昌
右正本證明與原本無異。
如不服本判決，應於判決送達後十日內向本院提出上訴狀( 應附繕本 )。
                                            書記官  陳  美  華
中      華      民      國      八十九      年      三    月    十六    日
刑法第三百零五條
以加害生命、身體、自由、名譽、財產之事，恐嚇他人致生危害於安全者，處二年以
下有期徒刑、拘役或三百元以下罰金。


司法院資訊處製作；財團法人民間司法改革基金會備份。
